---
title: "Firmy"
author: "Piotr Puldzian Płucienniczak"
output: html_document
---

```{r setup, include=FALSE}
knitr::opts_chunk$set(echo = TRUE)
```
**Firmy** to konceptualne badanie gospodarki językowej sektora MŚP. Z publicznie dostępnych danych dotyczących nazw przedsiębiorstw zarejestrowanych w Polsce skrypt wybiera te wyrazy, które nie występują w języku polskim, angielskim ani niemieckim. Są to zatem słowa, których jedynym desygnatem jest dana firma. Fundamentalnie nieinnowacyjny charakter polskiej gospodarki oznacza, że dla przeważającej większości podmiotów rynkowych ich unikalna nazwa pozostaje jedynym prawdziwie niepowtarzalnym i bezprecedensowym wkładem w rzeczywistość. 

**Firmy** dokumentują zatem skryty wymiar polskiej kreatywności wyrosły na gruncie cierpliwej i plastycznej gleby języka. Spis nazw przedsiębiorstw jest spisem marzeń o stworzeniu czegoś nowego, ambicji globalnych (jak w końcówkach -pol czy -x), uczuć rodzinnych (jak w nazwach pochodzących od imion), niejednokrotnie również poczucia humoru. Na gruzach centralnie sterowanej (i nazywanej?) gospodarki PRL wzrosły kwiaty językowe pleniące się w przestrzeni publicznej niczym chwast niekontrolowanej reklamy. 

## Skrypt

Dane na temat firm zostały pobrane przy pomocy narzędzia WebScraper dla Chromium <http://webscraper.io/> z publicznie dostępnej bazy portalu Money.pl: <http://msp.money.pl/baza-firm/>.

Ładujemy biblioteki. _data.table_ używana jest przy masowym ładowaniu plików do odróbki.  
```{r libs}
library(data.table)
```

Ładujemy pliki. 
```{r database}
plikibaz = list.files(path = "bazy", pattern = "*csv", full.names = TRUE)
tymczasem <- lapply(plikibaz, fread, sep=",")
bazafirm <- rbindlist( tymczasem )
```



## Warianty

Dla celów testowych przygotowuję kilka wariantów, zmienną jest długość słowa. Następnie do folderu /warianty wyrzucam losowe próbki.  

